臺灣臺北地方法院交通事件裁定　　　　 94年度交聲字第295號
　　原處分機關　臺北市交通事件裁決所
　　異議人即
　　受處分人　　甲○○
上列異議人即受處分人因違反道路交通管理處罰條例案件，對於
臺北市交通事件裁決所94年3月8日所為之處分（原處分：北市裁
二字第裁22-Z00000000號），聲明異議，本院裁定如下：
    主  文
異議駁回。
    理  由
一、按汽車行駛高速公路，不得有在路肩上行駛之行為，高速公
    路交通管制規則第9條第1項第2款定有明文。又汽車行駛於
    高速公路或設站管制之道路，而不遵管制之規定者，處汽車
    駕駛人新臺幣3000元以上6000元以下罰鍰，道路交通管理處
    罰條例第33條第1項亦有明文，而汽車駕駛人駕駛汽車違反
    道路交通管理處罰條例第33條規定者，除應依該條所規定之
    罰鍰處罰外，並予記違規點數1點，道路交通管理處罰條例
    第63條第1項第1款復有明定。
二、原處分機關係以本件異議人即受處分人甲○○駕駛之545-CF
    號營業一般小客車，於民國94年2月19日17時10分許，在國
    道一號北上16.1至15.4公里處行駛路肩，經內政部警政署國
    道公路警察局第一警察隊警員認異議人違反道路交通管理處
    罰條例第33條第1項規定，當場攔停摯單舉發，經異議人於
    到案日期前即向原處分機關即臺北市交通事件裁決所提出申
    訴，經原處分機關請舉發單位調查結果，仍認異議人有前開
    違規行為，原處分機關乃依前揭道路交通管理處罰條例第33
    條第1項、第63條第1項第1款之規定，於94年3月8日裁處罰
    鍰新臺幣3000元，並記違規點數1點。
三、訊據異議人固不否認有於前揭時地駕駛車號545-CF號營業一
    般小客車而為警攔停等行為，惟矢口否認有何違反道路交通
    管理處罰條例規定之行為，並辯稱：當時路面新鋪設柏油，
    尚未劃設白色實線，無法辨識該路段為路肩，該處300公尺
    、200公尺的標示牌下方的分隔島很接近道路，標示不清，
    伊於接近匝道時才駛入該路段，伊並無違規行駛路肩云云。
    經查，證人即舉發本件違規之內政部警政署國道公路警察局
    第一警察隊員警歐明睿於本院已結證稱：該路段標線都很清
    楚，並無新鋪設畫線未完成狀況，進入路肩交接處的標線很
    清楚，異議人係在遭伊攔查前即已行駛入路肩，且攔停時異
    議人亦不否認進入路肩行駛，僅稱該處標誌不清，讓其誤認
    已可行駛入路肩等語，並提出當日與異議人對話之錄音譯文
    一份供佐，以異議人與舉發之警員歐明睿素無怨隙，而證人
    歐明睿又係依法執行職務之公務員，基於公務員為公法上行
    為具有公信力之原則，及其在本院復以具結方式擔保其證言
    之真實性，在並無任何情形堪認證人歐明睿有所述非具體或
    不可採信等情況下，實難認異議人行駛進入路肩處當時有未
    劃設白實線供區分路肩範圍之情形，至於異議人另稱伊係看
    見路旁有告示距離口匝道口300公尺之標誌才變換車道之部
    分，該標誌僅係告知與出口匝道相隔之距離，與該處路肩能
    否進入行駛原即無涉，異議人既係取得營業駕駛執照且從事
    計程車營業業務，對此亦難諉為不知；因之，異議人確有在
    上揭時、地在高速公路上行駛路肩之違規行為，洵足認定，
    其上開所辯，均無可採。
四、綜上所述，本件異議人確有在前開時地於高速公路上行駛路
    肩之違規行為，原處分機關依道路交通管理處罰條例第33條
    第1項及第63條第1項第1款之規定裁處3000元罰鍰並記違規
    記點數1點，核無違誤，本件異議人之異議為無理由，自應
    將其異議駁回。
據上論斷，應依道路交通案件處理辦法第19條，裁定如主文。
中　　華　　民　　國　　94　　年　　5 　　月　　27　　日
                  交通法庭法　官  林麗真
右正本證明與原本無異
如不服本裁定應於送達後5日內向本院提出抗告狀
                          書記官  張汝琪
中　　華　　民　　國　　94　　年　　6 　　月　　2 　　日
